臺灣臺中地方法院刑事判決　　　　　　　　　　　　　　九十三年度訴字第三六號
　　公　訴　人　臺灣臺中地方法院檢察署檢察官
　　被　　　告　己○○
　　　　　　　　戊○○
　　　　　　　　丁○○
右列被告因妨害自由案件，經檢察官依通常程序提起公訴（九十一年度偵字第一四五
八三號），被告於準備程序就被訴事實為有罪之陳述，本院合議庭認宜適用簡式審判
程序，裁定由受命法官逕予判決如左：
    主  文
己○○、丁○○共同以強暴及強押之非法方法，剝奪人之行動自由，累犯，各處有期
徒刑陸月，如易科罰金，均以佰元折算壹日。扣案之膠帶壹捲沒收。
戊○○共同以強暴及強押之非法方法，剝奪人之行動自由，處有期徒刑伍月，如易科
罰金，以佰元折算壹日。扣案之膠帶壹捲沒收。
    事  實
一、己○○前於民國八十九年間，因侵占、竊盜等罪，經臺灣高等法院臺中分院於八
    十九年八月八日以八十九年聲字第四四五號定應執行刑為有期徒刑四年確定，其
    於八十八年十二月二十三日入監服刑，於九十年三月十二日因假釋出監，並於九
    十年三月二十三日因假釋期滿視為執行完畢；丁○○則於八十七年間，因違反麻
    醉藥品管理條例案件，經臺灣高等法院於八十七年三月三日以八十七年度上易字
    第二九二號判處有期徒刑五月確定，嗣因與前違反槍砲彈藥刀械管制條例案件經
    撤銷假釋所餘殘刑一年十月接續執行，並於九十年五月二十五日復因假釋出監，
    甫於九十一年二月十三日因假釋期滿視為執行完畢，其二人均不知悔改，緣己○○與戊○○因受僱於乙○○，與乙○○及乙○○胞妹甲○○等人共同從事刮刮樂
    之詐財工作，彼此間有薪資、分紅之帳款糾紛。己○○與戊○○為向乙○○索討
    積欠之工資，竟與丁○○共同基於妨害自由之犯意聯絡，持預先於便利商店所購
    得之膠帶一捲，於九十一年七月二十五日十七時許，隨同住戶進入臺中市○○○
    街二三二號四樓之四乙○○胞妹甲○○公寓住所門前等候，乘甲○○於當日十八
    時十分許打開該住宅大門欲行外出時，由丁○○強行將甲○○拉入屋內，因甲○○不從而抵抗，於拉扯間受有右前臂、右臉及右肩多處表淺損傷及瘀傷等傷害，
    己○○、戊○○隨即亦跟進屋內，己○○即取出前開預藏之膠帶捆綁甲○○之雙
    手，而以此強暴方式，剝奪甲○○之行動自由，至十九時許始將甲○○雙手膠帶
    拆除。雙方於甲○○家中相談未妥後，己○○等人乃要求甲○○命乙○○出面解
    決，甲○○初時因不欲聯繫乙○○，己○○、戊○○及丁○○即接續前開妨害自
    由之犯意聯絡，強將甲○○押上甲○○所有ＬＫ－九二二０號自用小客車，由戊○○駕車，己○○、丁○○分坐於後座左、右座，並令甲○○坐於後座中間，將
    該自用小客車自臺中市區○○○○○路，朝臺中縣豐原市方向行駛，至臺中縣豐
    原市某不詳店名之汽車旅館停留。其間，戊○○即利用甲○○之0000000
    000號之行動電話撥打（０四）00000000號乙○○家中電話欲與乙○○聯繫，經乙○○之妻何娜玲接聽，戊○○即告知何娜玲甲○○在渠三人手中，
    令乙○○撥打甲○○之行動電話與渠等聯絡。己○○等人於該不詳店名之汽車旅
    館停留約半小時後，旋又將自用小客車駕往高速公路，此時，乙○○已經由何娜
    玲轉知，乃撥打前述電話號碼予甲○○，由戊○○接聽，並令乙○○籌款解決前
    揭薪資之事始願放人。己○○等人於同日二十二時許，到達臺中市○○○街三一
    九巷三十二號之和風汽車旅館，並將甲○○押入該旅館三０六室內等待乙○○回
    覆消息。嗣乙○○於翌日凌晨零時向臺中市警察局第四分局報案，經員警循線於
    九十一年七月二十六日凌晨二時許在和風汽車旅館三０六室內查獲己○○等人，
    始將甲○○救出，並於甲○○手提袋內扣得戊○○所置入之前揭膠帶一捲。
二、案經臺中市警察局第四分局報請臺灣臺中地方法院檢察署檢察官偵查起訴。
    理  由
一、右揭事實，業經被告己○○、戊○○、丁○○於本院審理時均供承不諱，核與告
    訴人甲○○指訴（見偵查卷第二二頁至第二五頁反面、第一一六頁至第一一九
    頁、第一二八頁至第一三０頁）及證人乙○○、何娜玲證述（見偵查卷第二六
    頁至第二七頁、第一二一頁至第一二二頁、第一二九頁至第一三一頁、第一一九
    至第一二０頁）之情節大致相符，並有診斷證明書、員警所繪製之自小客座次表
    各乙紙（見偵查卷第五一頁、第五三頁）、照片六張（見偵查卷第四四頁至
    第五０頁）、告訴人0000000000號行動電話之通聯紀錄乙份（見偵查
    卷第一三二頁）在卷可稽，暨膠帶一捲扣案可資佐證，足認被告等人之前揭自
    白確與事實相符而堪予採信。本件事證已臻明確，被告己○○、戊○○、丁○○
    等人犯行均洵堪認定。
二、核被告己○○、戊○○、丁○○所為，均係犯刑法第三百零二條第一項之剝奪他
    人行動自由罪。被告己○○等人於以強暴方式剝奪告訴人甲○○之行動自由時，
    在實施強暴行為之過程中，雖因告訴人之反抗，致告訴人受有右前臂、右臉及右
    肩多處表淺損傷及瘀傷等傷害，然告訴人之受有傷害，乃被告己○○等人施強暴
    之當然結果，應不另論傷害罪（最高法院八十九年度台上字第四六七六號判決參
    照）。再被告己○○等三人雖先以強暴之傷害方式，將告訴人押回屋內，嗣復強
    押告訴人至上揭不同之汽車旅館，然此均係基於同一妨害自由犯意之接續行為，
    僅侵害一個法益，應只論以一罪，均附此敘明。被告己○○、戊○○、丁○○間
    ，就右揭妨害自由犯行有犯意聯絡與行為分擔，均為共同正犯。又被告己○○前
    於八十九年間，因侵占、竊盜等罪，經臺灣高等法院臺中分院於八十九年八月八
    日以八十九年聲字第四四五號定應執行刑為有期徒刑四年確定，其於八十八年十
    二月二十三日入監服刑，於九十年三月十二日因假釋出監，並於九十年三月二十
    三日因假釋期滿視為執行完畢；被告丁○○則於八十七年間，因違反麻醉藥品管
    理條例案件，經臺灣高等法院於八十七年三月三日以八十七年度上易字第二九二
    號判處有期徒刑五月確定，嗣因與前違反槍砲彈藥刀械管制條例案件經撤銷假釋
    所餘殘刑一年十月接續執行，並於九十年五月二十五日復因假釋出監，甫於九十
    一年二月十三日因假釋期滿視為執行完畢，有臺灣高等法院被告全國前案紀錄表
    二份在卷可查，被告己○○及丁○○於五年內再犯本件有期徒刑以上之罪，俱為
    累犯，均應依刑法第四十七條之規定加重其刑。爰審酌被告己○○、丁○○有如
    事實欄所載之犯罪紀錄，素行不佳，已見前述，渠等犯罪之動機、目的僅係在為
    索取薪資所得，竟即以此剝奪人之行動自由之激烈方式為之，犯罪所使用以膠帶
    綑綁告訴人之雙手，其後並強行押上座車等手段，告訴人因而受有之傷害程度，
    渠等因犯罪所生之損害，並被告己○○等三人於犯罪中所扮角色不分軒輊及渠等
    均坦承犯罪之犯後態度尚稱良好等一切情狀，分別量處如主文第一項、第二項所
    示之刑，並均諭知易科罰金之折算標準。末查，扣案之膠帶一捲，係被告己○○
    等三人為本件犯行前，始至便利商店購買而為渠等所有並供犯罪所用之物，業經
    被告己○○供承在卷，自應依刑法第三十八條第一項第二款之規定，併為沒收之
    諭知。
據上論斷，應依刑事訴訟法第二百七十三條之一第一項、第二百九十九條第一項前段
，刑法第二十八條、第三百零二條第一項、第四十七條、第四十一條第一項前段、第
三十八條第一項第二款，罰金罰鍰提高標準條例第一條前段、第二條，判決如主文。
本案經檢察官丙○○到庭執行職務
中    華    民    國      九十三      年       二      月     十三    日
                                臺灣臺中地方法院刑事第九庭
                                      法  官  陳 思 成
右正本證明與原本無異。
如不服本判決，應於判決送達後十日內向本院提出上訴狀，上訴於臺灣高等法院臺中
分院( 須附繕本 )。
                                      書記官
中    華    民    國      九十三      年       二      月     十七    日
附錄論罪科刑法條
刑法第三百零二條第一項
私行拘禁或以其他非法方法，剝奪人之行動自由者，處五年以下有期徒刑、拘役或三
百元以下罰金。
